臺灣板橋地方法院刑事判決　　　　　　 100年度易字第3229號
公　訴　人　臺灣板橋地方法院檢察署檢察官
被　　　告　張紀緯
上列被告因妨害自由等案件，經檢察官提起公訴（100 年度偵字
第20405 號），被告於準備程序中就被訴事實為有罪之陳述，經
本院裁定改行簡式審判程序，並判決如下：
    主  文
張紀緯共同犯強制罪，累犯，處有期徒刑月，如易科罰金，以
新臺幣壹仟元折算壹日；又共同犯毀損他人物品罪，累犯，處拘
役肆拾伍日，如易科罰金，以新臺幣壹仟元折算壹日；又共同犯
恐嚇危害安全罪，累犯，處拘役貳拾日，如易科罰金，以新臺幣
壹仟元折算壹日。拘役部分應執行拘役陸拾日，如易科罰金，以
新臺幣壹仟元折算壹日。
    事  實
一、張紀緯前因偽造文書案件，經本院以98年度簡字第4985號判
    處有期徒刑2 月確定，於民國99年1 月5 日易科罰金執行完
    畢。詎其仍不知悔改，於99年12月12日凌晨3 時許，由其友
    人廖文健（另案偵辦）駕駛車牌號碼9082-VJ 號自小客車，
    搭載其、洪偉凡（另案偵辦）、真實姓名年籍不詳綽號「油
    飯」之成年人及真實姓名年籍不詳之成年女子4 人，沿臺北
    縣中和市（現改制為新北市中和區○○○路行駛，行經近連
    城路與景平路口時，因不滿右前方由洪志文駕駛之車牌號碼
    857- NC 號營業小客車超車方式，竟與廖文健、洪偉凡及綽
    號「油飯」之人共同基於妨害他人行使權利及毀損之犯意聯
    絡，於同日凌晨3 時22分許，在新北市○○區○○路與泰和
    街口，由廖文健駕駛車牌號碼9082-VJ 號自用小客車急停在
    洪志文所駕駛之車牌號碼857-NC號營業小客車前，致洪志文
    緊急剎車無法繼續行駛，而以此方式妨害洪志文行使權利後
    ，其與廖文健、洪偉凡、綽號「油飯」之人隨即或以腳踹洪
    志文所駕車輛車門、車頭，或以拳頭敲擊洪志文所駕車輛車
    窗之方式，損壞洪志文所駕車輛之前檔玻璃、左大燈、前擋
    保險桿，足生損害於洪志文。其等4 人復共同基於恐嚇之犯
    意聯絡，向車內之洪志文恫稱：「打呼死」，致生危害於洪
    志文之生命、身體安全。嗣張紀緯見洪志文並未下車抵抗，
    旋即駕車離去。洪志文遂報警處理，經警調閱監視器，始循
    線查悉上情。
二、案經洪志文訴由新北市政府警察局中和第二分局報請臺灣板
    橋地方法院檢察署檢察官偵查起訴。
    理  由
一、上開犯罪事實，業據被告張紀緯於本院審理時坦承不諱，核
    與證人即告訴人洪志文於警偵訊中證述、同案被告廖文健偵
    查中供述情節大致相符，並有監視器行經車輛翻拍照片4 幀
    、告訴人車損照片5 幀及裕信汽車股份有限公司估價單1 紙
    在卷足稽，足徵被告任意性自白與事實相符，應堪採信。本
    案事證明確，被告犯行堪予認定，應依法論科。
二、核被告所為，係犯刑法第304 條之強制罪、同法第305 條之
    恐嚇危害安全罪及同法第354 條之毀損他人物品罪。被告與
    廖文健、洪偉凡、綽號「油飯」之成年人間，就上開犯行均
    有犯意聯絡及行為分擔，皆應論以共同正犯，起訴書漏未論
    及於此，容有未恰，附此敘明。被告所犯上開3 罪，犯意各
    別，行為互殊，應予分論併罰。又被告有事實欄所載之論罪
    科刑及執行情形，此有臺灣高等法院被告前案紀錄表1 份在
    卷可查，其受徒刑執行完畢後，5 年內故意再犯本件有期徒
    刑以上之3 罪，均為累犯，皆應依刑法第47條第1 項之規定
    加重其刑。爰審酌被告已有前科，素行非佳，其與告訴人素
    未謀面，僅因行車糾紛即對告訴人施暴妨害其離去，並恣意
    毀損告訴人車輛，造成告訴人財物上之損失，復以言詞恫嚇
    告訴人，致告訴人心生畏懼，所為均有不該，本不應輕縱，
    惟念被告於本院審理時已坦承全部犯行，並當庭對告訴人致
    歉，且承諾日後將賠償告訴人車輛受損金額，且已為部分賠
    償，有民事賠償證明1 份在卷可憑，兼衡其犯罪動機、目的
    、手段、生活狀況、智識程度、素行及告訴人所受損害等一
    切情狀，認檢察官起訴求處有期徒刑10月，稍嫌過重，爰各
    量處如主文所示之刑，並均諭知易科罰金之折算標準，暨就
    拘役部分定應執行之刑及諭知易科罰金之折算標準，以資懲
    儆。
據上論斷，應依刑事訴訟法第273 條之1 第1 項、第299 條第1
項前段，刑法第28條、第304 條第1 項、第305 條、第354 條、
第47條第1 項、第41條第1 項前段、第51條第6 款、第10款，刑
法施行法第1 條之1 ，判決如主文。
本案經檢察官張淑美到庭執行職務。
中    華    民    國   100    年    11    月    30    日
                  刑事第二十二庭    法  官   吳韻馨
上列正本證明與原本無異。
如不服本判決，應於送達後10日內敘明上訴理由，向本院提出上
訴狀，上訴於本院第二審合議庭 (應附繕本) 。其未敘述上訴理
由者，應於上訴期間屆滿後20日內向本院補提理由書「切勿逕送
上級法院」。
                                    書記官    王元佑
中    華    民    國   100    年    12    月    5     日
附錄本案論罪科刑法條全文
中華民國刑法第304條
以強暴、脅迫使人行無義務之事或妨害人行使權利者，處 3 年
以下有期徒刑、拘役或 3 百元以下罰金。
前項之未遂犯罰之。
中華民國刑法第305條
（恐嚇危害安全罪）
以加害生命、身體、自由、名譽、財產之事，恐嚇他人致生危害
於安全者，處 2 年以下有期徒刑、拘役或 3 百元以下罰金。
中華民國刑法第354條
（毀損器物罪）
毀棄、損壞前二條以外之他人之物或致令不堪用，足以生損害於
公眾或他人者，處 2 年以下有期徒刑、拘役或 5 百元以下罰金
。